【裁判字號】    97,易,682
【裁判日期】    971229
【裁判案由】    竊盜
【裁判全文】
臺灣嘉義地方法院刑事判決               97年度易字第682號
公  訴  人  臺灣嘉義地方法院檢察署檢察官
被      告  丙○○
            乙○○
上列被告等因竊盜案件，經檢察官聲請簡易判決處刑（九十七年
度偵字第五八七０號），本院改依通常程序判決如下：
    主  文
丙○○、乙○○共同犯竊盜罪，均累犯，丙○○處有期徒刑肆月
，如易科罰金，以新臺幣壹仟元折算壹日，乙○○處有期徒刑捌
月；又共同犯侵入住宅罪，均累犯，丙○○處有期徒刑參月，如
易科罰金，以新臺幣壹仟元折算壹日，乙○○處有期徒刑伍月；
丙○○應執行有期徒刑陸月，如易科罰金，以新臺幣壹仟元折算
壹日，乙○○應執行有期徒刑壹年。
    犯罪事實
一、丙○○與乙○○，共同基於意圖為自己不法之所有及無故侵
    入他人住宅之犯意，於民國九十七年八月八日十七時五十五
    分，前往嘉義縣中埔鄉○○村○○路十六號甲○住處，由乙
    ○○交付其因工作之便所取得甲○家中之鑰匙予丙○○，丙
    ○○即持該鑰匙無故侵入甲○上開住宅，乙○○則在屋外把
    風，由丙○○入內竊取甲○所有金飾重約十一點五兩得手，
    其後再由乙○○將得手之部分金飾持向不知情之當舖及銀樓
    業者典當。
二、案經甲○訴由嘉義縣警察局中埔分局報由臺灣嘉義地方法院
    檢察署檢察官。
    理  由
壹、程序事項
    按被告以外之人於審判外之陳述，雖不符刑事訴訟法第一百
    五十九條之一至之四之規定，而經當事人於審判程序同意作
    為證據，法院審酌該言詞陳述或書面陳述作成時之情況，認
    為適當者，亦得為證據。當事人、代理人或辯護人於法院調
    查證據時，知有第一百五十九條第一項不得為證據之情形，
    而未於言詞辯論終結前聲明異議者，視為有前項之同意，此
    觀刑事訴訟法第一百五十九條之五規定甚明。本件公訴檢察
    官及被告等於本院審理時對於證人即被害人甲○及證人王健
    華、陳以理於警詢之陳證暨其他相關具傳聞性質之證據資料
    之證據能力，均表示無意見，且迄於言詞辯論終結前亦未聲
    明異議。本院審酌前揭證人之陳述及證據資料作成時之情況
    ，核無違法取證或其他瑕疵，認為以之作為證據為適當，自
    得作為證據。
貳、實體部分
一、訊據被告丙○○、乙○○對於上開犯罪事實均坦承不諱，核
    與證人即被害人甲○於本院及警詢時之陳證及證人王健華、
    陳以理於警詢時之陳證情節均屬相符，互核證人即被告二人
    之供陳內容亦屬一致，且有被害報告單、贓物認領保管單、
    責付保管書、當票、金飾買入登記簿、現場照片、贓物照片
    與監視錄影畫面翻拍照片等書證附卷可參，事證明確，被告
    二人犯行，洵堪認定。
二、核被告二人所為，均係犯刑法第三百二十條第一項竊盜罪、
    同法第三百零六條第一項之無故侵入住宅罪；被告二人無故
    侵入住宅之犯罪事實，業據檢察官載明於聲請簡易判決處刑
    書之犯罪事實，本為本院審理之範圍，且據公訴檢察官於本
    院審理時補充起訴犯罪法條，本院自得併予審判。被告二人
    就前開犯行，有犯意之聯絡及行為之分擔，均為共同正犯。
    被告二人所犯前開竊盜罪及無故侵入住宅罪，犯意各別、行
    為互殊，均應予分論併罰。另查，被告丙○○前因違反毒品
    危害防制條例案件，經臺灣高等法院臺南分院判處應執行有
    期徒刑一年確定，於九十六年四月五日縮刑期滿執行完畢；
    被告乙○○前因竊盜、毒品等案件經本院判處有期徒刑確定
    ，入監服刑後於九十六年十二月十五日執行完畢之事實，有
    臺灣嘉義地方法院檢察署刑案資料查註紀錄表、臺灣高等法
    院被告前案紀錄表各一份在卷可按，其二人受有期徒刑之執
    行完畢後，五年以內，故意再犯本件有期徒刑以上之罪，均
    為累犯，均應依刑法第四十七條第一項之規定，加重其刑。
三、爰分別審酌被告二人有前述犯罪前案紀錄之品行、其貪圖財
    物花用而犯罪之動機與目的、其二人以侵入住宅之方式竊取
    財物之犯罪方法與手段、被告丙○○自陳高中肄業之智識程
    度、擔任油漆工、其自陳家有父親、離婚、育有二子女、經
    濟情況不佳，被告乙○○自陳高中肄業之智識程度、擔任司
    機兼送貨員、其自陳家有父母、離婚、育有二女、經濟情況
    普通等家庭狀況；被告二人因犯罪對被害人及社會治安所生
    之危害及犯罪後坦認犯行、配合偵審程序，被告丙○○犯罪
    後曾嘗試說服被告乙○○將贓物歸還被害人，被告乙○○則
    仍執意將贓物變賣得款花用，被告丙○○雖未取得贓款，仍
    賠償被害人部分損失、取得被害人諒解，被告乙○○犯後仍
    執迷不悟、且未與被害人成立民事和解以賠償被害人之損害
    等一切情狀，分別量處如主文所示之刑，並依法分別定其應
    執行之刑，就被告丙○○部分並依法諭知如易科罰金之折算
    標準。
據上論斷，應依刑事訴訟法第四百五十二條、第二百九十九條第
一項前段，刑法第二十八條、第三百二十條第一項、第三百零六
條第一項、第四十七條第一項、第四十一條第一項前段、第五十
一條第五款，刑法施行法第一條之一第一項，第二項前段，判決
如主文。
本案經檢察官徐鈺婷到庭執行職務
中    華    民    國    97    年    12    月    29    日
                  刑事第四庭  法  官    許兆慶
以上正本證明與原本無異。
如不服本判決應於收受判決後10日內向本院提出上訴書狀，並應
敘述具體理由；其未敘述上訴理由者，應於上訴期間屆滿後20日
內向本院補提理由書（均須按他造當事人之人數附繕本）「切勿
逕送上級法院」。告訴人或被害人如對於本判決不服者，應具備
理由請求檢察官上訴，其上訴期間之計算係以檢察官收受判決正
本之日期為準。
中    華    民    國    97    年    12    月    29    日
                              書記官    林金福
附錄法條
中華民國刑法第306條第1項（侵入住居罪）
無故侵入他人住宅、建築物或附連圍繞之土地或船艦者，處1年
以下有期徒刑、拘役或3百元以下罰金。
中華民國刑法第320條第1項（普通竊盜罪）
意圖為自己或第三人不法之所有，而竊取他人之動產者，為竊盜
罪，處 5 年以下有期徒刑、拘役或 5 百元以下罰金。


司法院資訊處製作；財團法人民間司法改革基金會備份。
